【裁判字號】    97,交聲,102
【裁判日期】    970519
【裁判案由】    交管條例聲異
【裁判全文】
臺灣板橋地方法院交通事件裁定         97年度交聲字第102號
異  議  人
即受處分人  甲○○
上列異議人即受處分人因違反道路交通管理處罰條例案件，對於
交通部公路總局臺北區監理所板橋監理站於民國九十六年十二月
二十八日所為板監裁字裁四一－Ｃ00000000號裁決，聲
明異議，本院裁定如下：
    主  文
異議駁回。
    理  由
一、按汽車（包含機器腳踏車）駕駛人飲用酒類或其他類似物後
    ，其吐氣所含酒精濃度超過每公升○．二五毫克以上者，不
    得駕車，再汽車駕駛人，駕駛汽車經測試檢定，酒精濃度超
    過規定標準者，處新臺幣（下同）一萬五千元以上六萬元以
    下罰鍰，並當場移置保管該車輛、吊扣其駕駛執照一年及接
    受道路交通安全講習，道路交通安全規則第一百十四條第二
    款及道路交通管理處罰條例第三十五條第一項第一款、第二
    十四條第一項第二款分別定有明文。
二、本件異議人即受處分人甲○○於民國九十六年十二月二十八
    日上午三時許，在臺北縣新店市某處與友人飲酒後，駕駛車
    號Ｆ二Ａ—九一八號重型機車，行經臺北縣新店市○○路七
    十六巷與德正街巷口時，經執行巡邏勤務之臺北縣政府警察
    局新店分局碧潭派出所員警乙○○發現其行車搖晃而予以攔
    檢，發現受處分人身帶酒味，乃將其帶返所並於同日上午三
    時十七分許對之實施呼氣酒精濃度測試，測得其呼氣所含酒
    精濃度為每公升○．二七毫克，認受處分人有酒後駕車之違
    規行為而製單舉發，嗣受處分人未於應到案日期前前往指定
    處所聽候裁決且繳納罰鍰或陳述意見，原處分機關乃於九十
    六年十二月二十八日依道路交通管理處罰條例第三十五條第
    一項第一款、第二十四條第一項第二款及違反道路交通管理
    事件統一裁罰基準表等規定，裁處受處分人罰鍰一萬五千元
    ，並吊扣其駕駛執照十二個月，且施以道路交通安全講習。
三、訊據異議人即受處分人甲○○固對於飲酒駕車一事坦承不諱
    ，惟矢口否認舉發程序之合法性，辯稱：執勤員警未依法定
    程序進行酒測裁罰云云。經查，上開違規酒駕之舉發經過，
    業經證人即本件舉發警員乙○○於本院訊問時到庭結證稱：
    「（問：舉發的過程為何？）舉發當時我是執勤半夜二點到
    四點的巡邏，後來到中正路上異議人從六十五巷騎乘機車出
    來，當時我看他騎車有點搖晃，當時是半夜沒有什麼人，我
    就想說盤查一下，當時我將異議人機車攔下之後就聞到酒味
    ，當時我問他是否有喝啤酒，異議人說有，我跟他說如果喝
    酒與人發生擦撞會有危險，我跟他說有喝酒必須回到警局進
    行酒測，後來我請同事開車過來載異議人到碧潭派出所檢測
    ，當時檢測值為○．二七，我就跟異議人說依照規定要扣車
    ，當時異議人說是否可以不要扣車，我跟他說依照規定沒有
    辦法，當時我就扣車開單。」、「當時該告知的部分我都有
    告知異議人，我有告知異議人那是酒駕的行為，要扣車、開
    單，我也有告訴異議人處罰的種類就是要扣車及開單」、「
    當時我確實有給異議人喝水，我們的規定是要給違規人喝水
    或是休息十五分鐘擇一」等語（見卷附本院九十七年二月二
    十五日訊問筆錄）明確，觀諸證人所言，就異議人駕駛車輛
    之來向、行車狀況有異因而攔檢復對之實施酒精濃度檢測緣
    由，且依法踐行相關告知事項並供予喝水等過程情節詳述具
    體明確連續不中斷，無與事理相違之嫌，復核與異議人於本
    問訊問時自陳證人確實事後有跟伊說酒駕要開單、扣車及當
    時有給伊喝一杯水等語相符，兼衡證人即本件舉發警員乙○
    ○證述與異議人間並無何身分利害業務關係，當無嫌隙，衡
    情應無甘冒偽證罪刑責風險而設詞構陷異議人之理，從而，
    既查無任何證據足資證明執勤員警有何捏造事實違法取締之
    不法情事，並參酌警員執行公務時，本身即受有行政懲處責
    任之監督，且其到庭具結作證，更係以刑事責任擔保其證言
    之真實性，其之證言又與常情無悖，是其證述應非子虛，自
    足採信，證人確已踐履開單舉發之相關法定程序，應堪認定
    。異議人既對酒駕一事坦承，其酒測又以經濟部標準檢驗局
    甫於九十六年七月三日通過檢定合格之酒測儀器（器號○七
    六三三六，有卷附該局呼氣酒精測試器檢定合格證書一紙可
    參）檢測之，所得酒測值自有相當之精準度，並已超過法定
    標準，而為員警依法製單舉發如上，反觀異議人空執上開辯
    詞，對證人所言，未提出有利於己之證據駁難之，以實其說
    ，是異議人所執上開辯言，不足採為免責之依據，從而，異
    議人於前揭時、地酒後駕車並其酒測值超過規定標準之違規
    酒駕行為，洵堪認定，本件事證明確，原處分機關據以援引
    首揭規定，裁處異議人上揭罰鍰，並吊扣駕駛執照十二個月
    ，且施以道路安全講習，無何違誤，量罰亦甚妥適，應予維
    持，本件異議為無理由，應予駁回。
據上論斷，應依道路交通案件處理辦法第十九條，裁定如主文。
中    華    民    國    97    年    5     月    19    日
                      臺灣板橋地方法院交通法庭
                              法  官  王綽光
上列正本證明與原本無異。
如不服本裁定，應於裁定送達後五日內向本院提出抗告狀。
                              書記官  許清秋
中    華    民    國    97    年    5     月    20    日


司法院資訊處製作；財團法人民間司法改革基金會備份。
